【裁判字號】    88,訴緝,30
【裁判日期】    890114
【裁判案由】    違反懲治走私條例
【裁判全文】
臺灣基隆地方法院刑事判決                          八十八年度訴緝字第三號
    公  訴  人  臺灣基隆地方法院檢察署檢察官
    被      告  甲○○
右列被告因違反懲治走私條例案件，經檢察官提起公訴 (七十九年度偵字第四二二、
四四七、四九一、五四０、七七六號 ) ，本院判決如左：
    主      文
甲○○共同私運管制物品進口逾公告數額，處有期徒刑拾月。
扣案如附表所示之洋菸均沒收。
    事      實
一、林鄭亮曾以駕駛貨櫃拖車為業，徐仁和係貨櫃司機，洪國華係永然船務公司理貨
    員，甲○○因曾任職於碼頭及貨櫃拖車業而與林鄭亮熟識，四人均熟悉貨櫃場及
    碼頭作業。民國七十九年一、二月間，姓名年籍不詳綽號「小陳」、「阿圳」之
    成年男子，謀議自國外販入洋菸再以竊運轉口貨櫃方式達成私運貨櫃進口之目的
    ，委由甲○○負責安排人手。同年二月間，甲○○與林鄭亮聯絡要求林鄭亮代覓
    貨櫃司機載運原本不符合卸櫃之轉口貨櫃（內裝如附表所示之未稅洋菸）出碼頭
    ，並允以新台幣（下同）十萬元為林鄭亮之酬勞，貨櫃司機二十萬元酬勞，林鄭
    亮乃轉邀徐仁合參與。綽號「小陳」、「阿圳」之男子另邀洪國華參與，約定洪
    國華於碼頭見徐仁和等候載運轉口貨櫃未依序排班時勿加制止，並勿核對櫃號，
    並指示不知情之橋式機司機將裝滿洋煙之櫃號ＥＡＳＵ0000000號貨櫃吊
    卸至徐仁和貨櫃車上。六人共同基於犯意之聯絡，於同年二月十四日凌晨，趁基
    隆市港東六號碼頭上人員進行國強輪之卸櫃工作，先由洪國華以無線電指揮不知
    情之林增富將上開櫃號ＥＡＳＵ0000000號過境貨櫃吊卸至依林鄭亮指示
    至現場等候多時由徐仁合駕駛之車號０四七─一一二五號貨櫃車上。徐仁和隨即
    依林鄭亮指示將貨櫃車駛離碼頭，於同日凌晨一時四十分在國道高速公路汐止收
    費站為法務部調查局基隆市調查站人員查獲，並扣得如附表所示完稅價格為一百
    六十一萬三千五百元之洋菸（林鄭亮、徐仁和、洪國華均業經本院另案判處罪刑
    確定）。
二、案經法務部調查局基隆市調查站移送台灣基隆地方法院檢察署檢察官偵查起訴。
    理      由
一、前開犯罪事實業據被告甲○○於本院審理中供承不諱，核與另案被告林鄭亮、徐
    仁和於本院七十九年訴字第七十八號走私案件中供述之情節互核相符，並有櫃號
    ＥＡＳＵ0000000號貨櫃一只及附表所示之未稅洋菸扣案足稽，而上開走
    私未稅洋菸查獲時其完稅價格合計已達為一百六十一萬三千五百元，此有台灣省
    菸酒公賣局七十九年公視字第一六一七二號函附卷可參（詳台灣基隆地方法院檢
    察署七十九年度偵字第四九一號偵查卷第四十八頁），早逾行政院頒布懲治走私
    條例公告管制物品項目及其數額中丙項第一款所規定之新台幣十萬元之管制數額
    ，本件事證明確，被告犯行洵堪認定，應予依法論科。
二，按懲治走私條例第二條第一項之私運管制物品罪，其法定本刑為七年以下有期徒
    刑，得併科七千元以下罰金之罪，業於八十一年七月十五日修正通過，並於同年
    七月二十九日經總統令公布，而自同月三十一日施行，是行為人犯罪後法律已變
    更，依刑法第二條第一項但書之規定，被告前開相同構成要件之行為，依修正前
    之懲治走私條例第二條第一項之私運管制物品罪之規定較有利於被告，核被告於
    七十九年二月間走私未稅洋菸進口之行為，係觸犯修正前之懲治走私條例第二條
    第一項之私運管制物品罪。被告甲○○與林鄭亮、徐仁和、洪國華及綽號「小陳
    」、「阿圳」間，有犯意之聯絡行為之分擔，為共同正犯。爰審酌被告有正當之
    職業，倘能勤奮工作，應能享有相當程度之生活環境，然竟思一夕致富，以致共
    同私運大量管制物品進口，價值高達百萬元以上，嚴重影響政府稅收，幸為警即
    時查獲，尚未流入市面影響國內經濟，及犯罪後坦承犯行，頗有悔意等一切情狀
    ，量處如主文所示之刑，以資懲儆。又被告犯罪時間雖在七十九年十月三十一日
    以前，合於中華民國八十年犯罪減刑條例第四條第二項所定減刑條件，但依中華
    民國八十年犯罪減刑條例第六條規定，於本條施行前，經通緝而未於本條例施行
    之日起十個月內自動歸案接受偵查、審判或執行者、不得依本條例減刑，經查被
    告於七十九年十一月二十一日經本院通緝在案，至八十八年十一月三十日始經本
    院撤銷通緝，依上開規定自不得依中華民國八十年罪犯減刑條例減輕其宣告刑，
    附此敘明。又扣案如附表所示之洋菸為共犯被告綽號「小陳」、「阿圳」所有，
    並因本件犯罪所得之物，應依刑法第三十八條第一項第三款之規定宣告沒收。
三、公訴意旨另以：被告甲○○於七十九年一、二月間與「小陳」、「阿圳」共同謀
    議自國外販入未稅洋菸再以竊運轉口貨櫃方式達成私運貨櫃進口為目的，並負責
    委託林鄭亮安排貨櫃司機徐仁和載運內裝如附表所示未稅洋菸之轉口貨櫃出碼頭
    ，由洪國華於同年二月十四日凌晨，趁基隆市港東六號碼頭上人員進行國強輪之
    卸櫃工作，以無線電指揮不知情之林增富碼頭將裝滿洋煙之櫃號ＥＡＳＵ000
    0000號貨櫃吊卸至徐仁和貨櫃車上，徐仁和隨即依林鄭亮指示將貨櫃車駛離
    碼頭，因認被告另涉有台灣省內菸酒專賣暫行條例第三十七條第五款販賣未貼專
    賣憑證之菸類罪云云。經查台灣省內菸酒專賣暫行條例第三十七條第五款販賣未
    貼專賣憑證菸類罪，故不以販入後復行賣出為其構成要件，如以營利為目的，將
    該未貼專賣憑證之菸類購入或賣出，有一於此，其犯罪即屬成立。本件裝有上開
    扣案之未稅洋菸之貨櫃係自日本門司港由國雄輪裝載洋菸，至香港卸櫃換由國強
    輪裝運，而在基隆港過境等情，有國雄輪艙單一紙在卷可參，足見上開未稅洋菸
    購入之行為係在中華民國領域外犯之，並非於我國領域內販入，而私運進口後未
    及賣出即為查獲，依刑法第十一條前段、第七條之規定，應無適用台灣省內菸酒
    專賣暫行條例第三十七條第五款以販賣未貼專賣憑證菸類罪論處之餘地，公訴人
    認被告涉有上開罪嫌，顯有違誤，此外復查無其他積極之證據足資證明被告有何
    上開犯行，原應為無罪判決之諭知，但公訴人認此部份與前開已論罪科刑之犯行
    有牽連犯裁判上一罪之關係，爰不另為無罪判決之諭知。
四、至於台灣台中地方法院檢察署八十七年度偵字第一六一六四號移送併辦意旨略以
    ：被告甲○○於七十七年九月間及七十八年一月初，委託林鄭亮運送走私進口內
    裝載有大陸生產製造之黑瓜子之貨櫃前往台北縣林口鄉，林鄭亮遂指示司機倪春
    生、徐仁和、蘇清文及周明隆介紹之司機陳宗耀分別駕駛林鄭亮所有之托車，至
    基隆市六堵加油站附近及基隆港東二號碼頭，將該裝有黑瓜子之貨櫃載運往台北
    縣林口鄉放置，嗣經警經警循線查獲裝有黑瓜子之貨櫃完稅價格為五十三萬四千
    五百八十三元，因認被告該等行為與本件事實欄所載之犯行具有連續犯之裁判上
    一罪之關係，爰移請本院併案審理云云。惟查上開移送併辦部分與本案之犯罪事
    實不僅時間相隔一年以上，而且犯罪手法亦不相同，且被告甲○○於本院八十八
    年十二月二十八日訊問時稱：七十七年九月及七十八年一月間因受貨主「蔡石材
    」所託運送黑瓜子才去找托車老闆林鄭亮找司機運送，七十九年時因「阿圳」打
    電話問我與碼頭之司機熟不熟，才請我找司機載貨，我才與林鄭亮聯絡等語，顯
    見被告甲○○所犯之本件走私案件為另行起意，與前次之走私犯行間難認係基於
    概括之犯意為之，本院自難併與審究，爰將上開併案部分退由檢察官另行依法處
    理，併此敘明。
據上論斷，應依刑事訴訟法第二百九十九條第一項前段、修正前之懲治走私條例第二
條第一項、第十一條、刑法第十一條前段、第二條第一項但書、第二十八條、第三十
八條第一項第三款，罰金罰鍰提高標準條例第一條前段，判決如主文。
案經檢察官李太正到庭執行職務
中      華      民      國    八十九    年      一      月     十四     日
                                      臺灣基隆地方法院刑事第二庭
                                              法  官  汪  梅  芬
右正本證明與原本無異。
對於本件判決如有不服，應於收受送達後十日內，向本院提出上訴書狀，上訴於臺灣
高等法院，並按他造當事人之人數附具繕本。
                                              書記官  張  堅  國
中      華      民      國    八十九    年      一      月   二十六     日
附錄論罪法條：
懲治走私條例第二條第一項：
私運管制物品進口、出口逾公告數額者，處七年以下有期徒刑，得併科新台幣二十萬
元以下罰金。
附表：
1.DCARTIER  長洋菸              一三五箱
                                （每箱五十條，每條十包，每包二十支）
2.DROTHMANS  長洋菸               七五箱
                                （每箱五十條，每條十包，每包二十支）
3.DDUNHILL LIGHTS                 二０箱
                                （每箱五十條，每條十包，每包二十支）
4.DDUNHILL LIGHTS  長洋菸         二０箱
                                （每箱五十條，每條十包，每包二十支）
5.DKENT  長洋菸                 一九０箱
                                （每箱五十條，每條十包，每包二十支）
6.DMARLBORO  長洋菸             二五０箱
                                （每箱五十條，每條十包，每包二十支）
7.”555”洋菸                   二００箱
                                （每箱五十條，每條十包，每包二十支）


司法院資訊處製作；財團法人民間司法改革基金會備份。
